【裁判字號】    90,易,359
【裁判日期】    900320
【裁判案由】    傷害
【裁判全文】
臺灣桃園地方法院刑事判決                            九十年度易字第三五九號
    公  訴  人  臺灣桃園地方法院檢察署檢察官
    被      告  甲○○
右列被告因傷害案件，經檢察官提起公訴（八十九年度偵字第一八七三０號），本院
判決如左：
    主      文
甲○○無罪。
    理      由
一、公訴意旨略以：被告甲○○與告訴丙○○原係同事關係，於民國八十九年十一月
    二十八日凌晨一時許，在桃園縣平鎮市○○路○段二六巷八八號內，因酒後付帳
    起爭執，甲○○竟基於普通傷害之故意，以手毆打丙○○，致丙○○左顏面等處
    受有挫傷等傷害，因認被告甲○○涉有刑法第二百七十七條第一項之傷害罪嫌云
    云。
二、按犯罪事實應依證據認定之，無證據不得推定其犯罪事實，又不能證明被告犯罪
    者，應諭知無罪判決，刑事訴訟法第一百五十四條、第三百零一條第一項分別定
    有明文。訊據被告甲○○，堅詞否認前開犯行，辯稱當日其請告訴人丙○○負責
    付帳買單時，告訴人竟出手推其一把，其本能回擋一下，事後，告訴人即離開不
    知去向，其並未毆打告訴人等語。
三、查公訴人認被告甲○○涉犯前開罪嫌，係以被告於警、偵訊中之「自白」，告訴
    人丙○○於警訊之指訴及卷存診斷證明書一紙等，為其論據。經查，被告於警訊
    及偵查中均僅承明當時係告訴人先出手推其一把，其順手回擋一下，如是而已，
    雙方並未因此進而互毆，其亦未毆打告訴人等語，由是可見，被告要無自承傷害
    告訴人之意，公訴人謂其就傷害犯行已於警訊及偵查中「坦承不諱」云云，顯有
    誤會。至被告雖承明有出手回擋告訴人一下之情事，且證人即於當日與被告、告
    訴人一同飲酒之乙○○於警訊及本院審理時亦均證稱當時係告訴人先推被告之後
    ，被告有出手回擋一下而已等語，然觀之被告係受有左顏面部三處挫傷、擦破傷
    各二Ｘ三公分、六Ｘ五公分、二Ｘ一‧五公分，雙膝重挫傷、擦破傷各五Ｘ五公
    分，右後腰部重挫傷、擦破傷各六Ｘ六公分、四Ｘ四公分、五Ｘ五公分，右手部
    挫傷、擦破傷，左肩部挫傷、擦破傷，左足踝部挫傷、擦破傷之傷害，有新永和
    醫院甲種診斷證明書一紙在卷足憑，可謂幾近遍體鱗傷，顯見係遭人痛毆所致，
    要非被告單純順手回擋一下之舉所能造成，因之，被告「回擋一下」之行為與告
    訴人所受之傷害間，顯然欠缺因果關係，自未能執被告曾有「回擋一下」此舉即
    遽指其有傷害告訴人之情事。再按，告訴人旨在使被告受刑事訴究，因之，其指
    訴各節仍須有其他積極證據可佐其真實性，始得資為不利於被告認定之證據，最
    高法院迭著有判例可循，職是，告訴人於警訊固指陳被告先出手對之毆打後再唆
    使另五、六名其不認識之人續予圍毆云云，惟查，證人乙○○於警訊及本院審理
    時並各證稱被告回擋一下後，告訴人與被告雙方即無後續動作，既不見爭吵且未
    互毆，嗣告訴人買單付完酒帳亦離開現場不知去向，其與被告尋找良久未獲，乃
    相偕駕車離去，車行至金陵路，又折返再找一次，依然未見告訴人，至此，始驅
    車返回車行等語，並未述稱被告猶有毆打及著使五、六人圍毆告訴人之情事，再
    者，卷存診斷證明書一紙，袛能證明告訴人確受有傷害，然尚無以憑認究係何人
    所為，由是，告訴人之指訴顯乏積極證據可佐，依前開說明，自不得單憑告訴人
    之片面指訴即入被告於罪。末查，縱令告訴人果係遭五、六人圍毆成傷，惟查，
    當時僅有被告、告訴人及乙○○三人一同飲酒，別無被告之其他友人在場，此分
    據告訴人及證人陳明在卷，是以即便被告曾因酒帳問題而與告訴人略有爭執，惟
    當時既別無被告之友人在場，事出突然，被告欲於短暫時間內調集人手火速趕來
    助勢馳援，顯屬難能，況被告與告訴人因付帳之事有所不快後以迄返回車行，即
    均與被告亦步亦趨，如影相隨之乙○○並未陳明在於此期間內被告有何糾群聚眾
    之舉，不寧唯是，買完單後，告訴人隨之離開現場不知去向，坐令被告與游某遍
    尋未獲始作罷並驅車返回，是則告訴人不告而別自行離去之後，因酒醉難以自控
    言行致更遭逢何種不幸之際遇，尤與被告無涉，職是，該五、六名男子之圍毆告
    訴人，顯係肇因於告訴人滋生之別一緣由而起，要難認係被告唆使所致，自未能
    強咎被告承擔此責。綜述，本件不能證明被告有如公訴人所指之傷害犯行，依首
    揭法條說明，自應為無罪之諭知。
據上論斷，應依刑事訴訟法第三百零一條第一項，判決如主文。
本案經檢察官洪景明到庭執行職務。
中      華      民      國    九十      年      三      月     二十     日
                              臺灣桃園地方法院刑事第三庭
                                  法  官  蔡榮澤
右正本證明與原本無異。
如不服本判決，應於判決送達後十日內向本院提出上訴狀( 應附繕本 )，上訴於
臺灣高等法院。
                                    書記官   劉德壽
中        華        民        國   九十   年   三   月    二十六    日


司法院資訊處製作；財團法人民間司法改革基金會備份。
